---
title: "功能演示"
format:
  html:
    code-fold: false
    code-tools: true
jupyter: python3
filters:
  - code-fullscreen
  - add-code-files
execute:
  echo: true
---
## 使用 Pandoc Div

### `add-from`

要用 pandoc div 引入代码，就用 `add-from` 属性标明外部文件的路径，路径相对当前 qmd 文件解析。在该 Div 内部，再放一个代码块并用内容的语言名标注，以获得正确的语法高亮。（可以运行 `quarto pandoc --list-highlight-languages` 查看支持语法高亮的语言有哪些。）


::: {add-from=../../lib/test/snippets/capitalize.lua}

```{.lua}
```

:::

```{mermaid}
%%| echo: fenced
flowchart LR
  A[Hard edge] --> B(Round edge)
  B --> C{Decision}
  C --> D[Result one]
  C --> E[Result two]
```

```{r}
#| label: setup
#| include: false

library(knitr)
```

# 代码与表格

## 语法高亮

下面是一个示例代码块，用来演示语法高亮与代码注释都能正常工作。

```{r}
#| label: sh
#| echo: true
#| eval: true
say_hello <- function(name) {
    paste("Hello,", name, "!") # <1>
}

say_hello("world") # <2>
```
1. 相当有创意的一个例子。
2. 所有关键动作都发生在这里。

## 原样输出

下面是 `penguins` 数据集的结构。

```{r}
#| label: penguins_str
#| echo: true
#| code-line-numbers: true
library(palmerpenguins)
str(penguins)
```

## 表格

表格输出示例。

```{r}
#| label: table
tab <- table(penguins$island, penguins$species)
kable(tab)
```

`DT:datatable` 输出示例。

```{r}
#| label: dt
library(DT)
DT::datatable(penguins)
```


# 排版

一个简单的列表：

- one mississipi
- two mississipi
- three mississipi


一段引用：

> 哦！你这里的引用真不错。比那些老套的 lorem ipsum 精彩多了，真的。

我们也可以[插入链接](https://www.r-project.org/)，或者直接写 URL，像这样：<https://www.r-project.org/>^[甚至还能加脚注]。

一个极其复杂的公式：

$$ y = \sqrt{\frac{1}{x + \beta}} $$


# 图

下面是一张直方图。

```{r}
#| label: hist
library(ggplot2)
ggplot(data = penguins) +
    geom_histogram(aes(x = body_mass_g)) +
    facet_grid(rows = vars(species))
```

还有一张漂亮的散点图，带题注。

```{r}
#| label: scatter
#| fig.cap: "这是一个散点图"
ggplot(data = penguins) +
    geom_point(
        aes(x = bill_length_mm, y = bill_depth_mm)
    )
```


# 提示框

::: {.callout-note}
这是一个 note 提示框。
:::

::: {.callout-warning}
这是一个 warning 提示框
:::

::: {.callout-important}
这是一个 important 提示框
:::

::: {.callout-caution}
这是一个 caution 提示框
:::

::: {.callout-tip}
这是一个 tip 提示框。带一点 `代码`。
:::

# 选项卡

:::{.panel-tabset}

## 第一个标签页

这是第一个标签页的内容。

## 第二个标签页

这是第二个标签页的内容。

:::
